臺灣臺東地方法院刑事判決　　　　　　　96年度易緝字第11號
公　訴　人　臺灣臺東地方法院檢察署檢察官
被　　　告　甲○○
　　　　　　　　　　(現另案於臺灣臺東監獄執行中)
上列被告因竊盜案件，經檢察官提起公訴及追加起訴 (95年度偵
字第2208號)，被告於本院準備程序進行中就被訴事實為有罪之
陳述，經本院合議庭裁定由受命法官獨任進行簡式審判程序，判
決如下：
    主  文
甲○○共同竊盜，累犯，處有期徒刑陸月，如易科罰金，以新臺
幣壹仟元折算壹日，減為有期徒刑月，如易科罰金，以新臺幣
壹仟元折算壹日；又共同竊盜，累犯，處有期徒刑陸月，如易科
罰金，以新臺幣壹仟元折算壹日，減為有期徒刑月，如易科罰
金，以新臺幣壹仟元折算壹日。應執行有期徒刑伍月，如易科罰
金，以新臺幣壹仟元折算壹日。
    犯罪事實及理由
一、犯罪事實：
(一)甲○○前於民國91年間因施用毒品案件，經本院以91年度訴
    字第176號判處有期徒刑9月、7月，應執行有期徒刑1年2月
    確定，於93年11月12日縮短刑期執行完畢。仍不知悔改，與
    潘財正 (另經本院以95年度易字第242號、96年度易字第42
    號判處應執行有期徒刑5月確定)共同基於意圖為自己不法所
    有之犯意聯絡，於95年8月24日晚間11時許，2人騎乘甲○○
    所有懸掛藍正如失竊之牌照號碼為PSS-115號牌照 (該車原
    使用牌照號碼為PVN-437號，經甲○○借予友人許志誠騎乘
    後，許志誠擅自改懸掛藍正如失竊之上開機車牌照)之重型
    機車尋找目標下手行竊，分別：(一)於翌日即同年月25日上午
    6時10分許，騎乘上開機車至臺東縣臺東市○○路115號丙○
    ○住處前，由潘財正在騎乘之機車上把風接應，甲○○則下
    車跳入上址籬笆內，竊取丙○○所有之白鐵洗手檯1個，得
    手後，適為丙○○發現喊叫制止，甲○○即攜竊得之白鐵洗
    手檯跳上機車，2人共乘機車逃逸。嗣甲○○即將竊得之白
    鐵製洗手檯予以變賣，並分新臺幣 (下同)200 元與潘財正
    花用；(二)於同年月25日下午4時38分許，見臺東縣臺東市○
    ○路○段568號前有白鐵製水溝蓋1個，由潘財正在騎乘之機
    車上把風接應，甲○○則下手竊取該白鐵製水溝蓋，得手後
    搬至機車上離開現場，甲○○旋即將竊得之白鐵製水溝蓋予
    以變賣，分200元予潘財正花用。嗣於同年月29日凌晨零時3
    5分許，2人又在臺東縣臺東市○○○路616巷底尋找作案目
    標時，為警查獲，始查悉上情，甲○○則趁機逃逸。
(二)案經臺東縣警察局臺東分局報請臺灣臺東地方法院檢察署檢
    察官偵查起訴。
二、理由：
(一)本件被告甲○○所犯係死刑、無期徒刑、最輕本刑為3年以
    上有期徒刑以外之罪，被告於準備程序中就被訴事實為有罪
    之陳述，經告知簡式審判程序之旨，並聽取公訴人及被告之
    意見後，本院合議庭認為適宜而依刑事訴訟法第273條之1第
    1項規定，裁定由受命法官獨任進行簡式審判程序，合先敘
    明。
(二)據以論罪之證據名稱：
    1.被告甲○○於本院審理時之自白。
    2.同案被告潘財正於警詢、偵查中之證詞。
    3.證人即被害人丙○○、黃韋魁、丁○○、藍正如於警詢中
      之證詞。
    4.監視錄影翻拍照片2張、刑案現場照片2張。
    5.贓物認領保管單2紙。
(三)論罪與量刑：
    核被告甲○○上揭所為，係犯刑法第320條第1項普通竊盜罪
    。被告甲○○與同案被告潘財正就前揭犯罪事實之犯行，具
    有犯意聯絡及行為分擔，為共同正犯。被告甲○○先後2次
    犯行，犯意各別，行為互殊，應予分論併罰。查被告有如犯
    罪事實欄所載論罪科刑執行情形，有卷附臺灣高等法院被告
    前案紀錄表1份可按，其受有期徒刑執行完畢後5年以內再故
    意犯本案法定刑為有期徒刑之罪，為累犯，應依刑法第47條
    第1項規定加重其刑。爰審酌被告正值壯年，不知努力工作
    以獲取正當報酬，反以竊盜之手段獲取財物，危害社會治安
    ，惟念其事後坦承犯行，態度尚佳等一切情狀，分別量處如
    主文所示之刑，並諭知易科罰金之折算標準。又被告犯罪時
    間均係於96年4月24日以前，經本院審核，認其所犯並無中
    華民國96年罪犯減刑條例第3條第1項所列不予減刑情形，爰
    依同條例第2條第1項第3款規定減其宣告刑2分之1，並定其
    應執行之刑並諭知易科罰金之折算標準，以示懲警。
三、應適用之法條：
    依刑事訴訟法第273條之1第1項、第299條第1項前段，刑法
    第28條、第320條第1項、第47條第1項、第41條第1項前段、
    第51條第5款，刑法施行法第1條之1第1項、第2項前段，中
    華民國96年罪犯減刑條例第2條第1項第3款、第7條，判決如
    主文。
本案經檢察官乙○○到庭執行職務。
中　　華　　民　　國　　96　　年　　7 　　月　　26　　日
                  刑事第二庭    法  官  簡芳潔
以上正本證明與原本無異。
如不服本判決，應於判決收受後10日內，向本院提出上訴狀（須
附繕本）。
                                書記官  尹玉琪
中　　華　　民　　國　　96　　年　　7 　　月　　27　　日
附錄論罪科刑法條：
中華民國刑法第320條
意圖為自己或第三人不法之所有，而竊取他人之動產者，為竊盜
罪，處5年以下有期徒刑、拘役或5百元以下罰金。
意圖為自己或第三人不法之利益，而竊佔他人之不動產者，依前
項之規定處斷。
前二項之未遂犯罰之。
